---
title: "L4P2-Regressao_romantica"
author: "Nailson Cunha"
date: "9 de julho de 2019"
output: html_document
---

```{r setup, include=FALSE}
knitr::opts_chunk$set(echo = TRUE)
library(GGally)
library(pscl)
library(broom)
library(tidyverse)
library(modelr) # devtools::install_github("hadley/modelr")

theme_set(theme_bw())
```


```{r}
dados = read_csv("speed-dating/speed-dating2.csv")
glimpse(dados)
```

## As variáveis escolhidas

A regressão será feita levando em conta as variáveis **fun**, **attr**, **intel** e **order**. A ideia é verificar principalmente se no fim, mesmo sendo favorável em todos os atributos, a ordem em que os dois participantes se encontraram pode ter um peso negativo no *match*.

## Que fatores nos dados têm efeito relevante na chance do casal ter um match?

```{r}
dados %>% 
  ggplot(aes(x = fun, fill = dec)) +
  geom_bar(position = "dodge") +
  labs(x = "Quão divertido a pessoa 1 achou a pessoa 2 (0 à 10)")

dados %>% 
  ggplot(aes(x = attr, fill = dec)) +
  geom_bar(position = "dodge") +
  labs(x = "Quão atraente a pessoa 1 achou a pessoa 2 (0 à 10)")

dados %>% 
  ggplot(aes(x = intel, fill = dec)) +
  geom_bar(position = "dodge") +
  labs(x = "Quão inteligente a pessoa 1 achou a pessoa 2 (0 à 10)")

dados %>% 
  ggplot(aes(x = order, fill = dec)) +
  geom_bar(position = "dodge") +
  labs(x = "Posição do encontro seguindo a ordem")
```

Visualizando as variáveis é possível perceber que **fun**, **attr** e **intel** tem um  comportamento parecido. Em todas o pico de *yes* é algo em torno das notas entre 7.0 e 8.5. Já a variável order apresenta um comportamento aparentemente decrescente, em que quanto mais longe na ordem foi o encontro menos *yes* aconteceram.

```{r}
x = read_csv("speed-dating/speed-dating2.csv") %>% 
  mutate(dec = as.factor(dec), 
         gender = as.factor(gender))
# dados %>% 
#   mutate(dec = as.factor(dec))

decmodel = glm(dec ~ fun + attr + intel + order, 
                  data = x,
                  family = "binomial")

tidy(decmodel, conf.int = TRUE, exponentiate = TRUE)
glance(decmodel)
pR2(decmodel)
```


Os valores obtidos na regressão logística aplicada mostram que a variável que pode ter o maior impacto, segundo o modelo encontrado, é a **attr**, referente ao quão atraente a pessoa 1 achou a pessoa 2. Considerando o intervalo de confiança [95% CI, 1.66, 1.84] o impacto dessa variável pode ser de moderado a grande, próximo de 2, isto é quase tendo o impacto de duplicar o *odd ratio*.

A variável **fun** também tem um impacto considerável 1.38 [95% CI, 1.32, 1.45] tendo também uma influência moderada nos fatores que impactam no *match* entre as pessoas envolvidas no encontro (Considerando nosso modelo com essas 4 variáveis).

A variável **intel**, que refere-se ao quão inteligente a pessoa 1 achou a pessoa 2 (numa escala de 1 à 10), mostrou um efeito diferente do esperado, podendo ter um efeito negativo quando considerando o que pode fazer um casal dar *match*. Entretando, considerando seu intervalo de confiança 0.91 [95% CI, 0.86, 0.96] seu efeito negativo pode ser baixo ou praticamente irrelevante.

Assim como a variável **intel**, a variável **order** também surpreendeu no seu efeito. Era esperado que quanto mais distante fosse o encontro na ordem dos encontros, mais impacto negativo ele tivesse, talvez por um cansaço de ter vários encontros seguidos ou outros fatores parecidos. Entretanto **order** afeta de uma forma baixíssima o *odd ratio* ou até mesmo pode não ter efeito dado o intervalo de confiança 0.99 [95% CI, 0.98, 1.00] muito próximo ou igual a 1.
